【裁判字號】    99,訴,362
【裁判日期】    990902
【裁判案由】    違反槍砲彈藥刀械管制條例
【裁判全文】
臺灣桃園地方法院刑事判決               99年度訴字第362號
公  訴  人  臺灣桃園地方法院檢察署檢察官
被      告  甲○○
指定辯護人  本院公設辯護人林銘宏
上列被告因違反槍砲彈藥刀械管制條例案件，經檢察官提起公訴
（99年度偵字第8002號），本院判決如下︰
    主  文
甲○○未經許可持有子彈，處有期徒刑月，併科罰金新臺幣伍
萬元，罰金如易服勞役，以新臺幣壹仟元折算壹日。又未經許可
製造子彈，未遂，處有期徒刑捌月，併科罰金新臺幣捌萬元，罰
金如易服勞役，以新臺幣壹仟元折算壹日，如附表一所示之物均
沒收。又未經許可製造可發射子彈具有殺傷力之槍枝，未遂，處
有期徒刑年陸月，併科罰金新臺幣拾伍萬元，罰金如易服勞役
，以新臺幣壹仟元折算壹日，如附表二、附表三所示之物均沒收
。應執行有期徒刑肆年肆月，併科罰金新臺幣貳拾伍萬元，罰金
如易服勞役，以新臺幣壹仟元折算壹日，如附表一、附表二、附
表三所示之物均沒收。
    事  實
一、甲○○明知可發射子彈具有殺傷力之槍枝、子彈，均為槍砲
    彈藥刀械管制條例所規定之管制物品，非經中央主管機關許
    可，不得擅自持有、製造，竟未經許可，而為下列行為：
（一）基於持有具有殺傷力子彈之犯意，於96年間某日，在桃園
      縣中壢市龍崗公墓附近某處，拾得口徑12GAUGE 之制式霰
      彈1 顆及由口徑12GAUGE 制式霰彈換裝金屬彈丸而成之非
      制式霰彈1 顆，而自斯時起持有之。
（二）基於製造具有殺傷力子彈之犯意，於98年9 月間接近中秋
      節（經查該年中秋節為98年10月3 日）之某日，在其位於
      桃園縣中壢市○○路445 巷271 弄51號102 室住處內，以
      其從事於水電工作所剩餘之鋁管為子彈外殼、以其所任職
      工廠內之墊片為底火座，復拆取其前於山上某處拾得之霰
      彈子彈底火座金屬後，將上開3 者以其所有之AB膠黏合。
      再以其所有之斜口鉗1 支剪開同於附表一編號一所示之喜
      得釘工業用底火之火藥室，取出其中底火裝填入彈殼之底
      火座內，復將其所有同於附表一編號二、編號三所示之鋼
      珠、火藥裝填入彈殼內，分別充為子彈內之霰彈、火藥，
      以此方式製造由金屬彈殼及多顆直徑6mm 金屬彈丸組合而
      成之非制式子彈1 顆，惟因該子彈不具殺傷力而未遂。
（三）基於製造可發射子彈具有殺傷力之槍枝之犯意，於99年3
      月間即事實欄一、（二）所示子彈製造完畢約半年後之某
      日，在其位於桃園縣中壢市○○路445 巷271 弄51號102
      室住處內，以其參考槍械雜誌所繪製之製槍草圖為藍圖，
      在其所有之砂輪機下方墊用避震墊以避免產生噪音，另以
      座式固定夾夾妥其從事於水電工作所剩餘之金屬材料，嗣
      以砂輪機將該金屬材料磨製為槍管與槍身結合之部位後，
      再將該結合部位以其所任職之工廠所有之電焊機焊接於其
      從事水電工作所剩餘之鍋爐管料上，復以切臺裁切槍管切
      口，而製造屬槍枝主要組成零件之土造金屬槍管1 支；再
      以固定夾夾妥自備之鐵板，以鐵鎚敲擊、銼刀銼磨之方式
      製造屬槍枝主要組成零件之土造金屬槍身1 支，復以銼刀
      銼磨自備鋼釘之方式，製造上開槍身內亦屬槍枝主要組成
      零件之土造金屬撞針1 個；又以拾得屬槍枝主要組成零件
      之土造金屬扳機1 個為其所製造之槍枝之扳機；復以鋸子
      、銼刀、砂紙削磨非屬槍枝主要組成零件之木質槍托1 個
      ，另以切臺、砂輪機、挫刀及其所任職工廠之電焊機磨製
      、焊接非屬槍枝主要組成零件之自製槍機組（送鑑結果為
      金屬塊）1 個，嗣並欲組裝而製造可發射子彈具有殺傷力
      之槍枝，惟未及組裝之際即為警查獲而未遂。
    嗣於99年3 月18日下午1 時50分許，為警持搜索票在甲○○
    位於桃園縣中壢市○○路445 巷271 弄51號102 室住處查獲
    ，並扣得口徑12GAUGE 之制式霰彈1 顆、由口徑12GAUGE 制
    式霰彈換裝金屬彈丸而成之非制式霰彈1 顆、由金屬彈殼及
    多顆直徑6mm 金屬彈丸組合而成之非制式子彈1 顆；屬槍枝
    主要組成零件之土造金屬槍管1 支、土造金屬槍身1 支（含
    土造金屬撞針1 個）、土造金屬扳機1 個；甲○○所有供犯
    本件事實欄一、（二）所示製造子彈犯行所用之斜口鉗1 支
    、預備供犯本件事實欄一、（二）所示製造子彈犯行所用之
    喜得釘工業用底火122 顆、鋼珠1 瓶、火藥1 個；甲○○所
    有犯本件事實欄一、（三）所示製造槍枝犯行所生之木質槍
    托1 個、自製槍機組（金屬塊）1 個，供犯本件事實欄一、
    （三）所示製造槍枝犯行所用之槍械雜誌2 本、製槍草圖1
    張、砂輪機1 臺、避震墊1 片、大型固定夾1 個、小型固定
    夾1 個、切臺1 個、挫刀2 支，及預備供犯事實欄一、（三
    ）所示製造槍枝犯行所用之歪嘴鉗1 支、手載固定夾2 個、
    游標尺1 支、彈簧12個、鑽孔機1 臺、手握砂輪機1 具、鑽
    頭12支；與本案無關之老虎鉗1 支、尖嘴鉗1 支、活動板手
    1 支、十字起子1 支、一字起子1 支、手握電動起子2 支、
    無縫鋼管（金屬管）1 支。
二、案經桃園縣政府警察局龍潭分局報告臺灣桃園地方法院檢察
    署檢察官偵查起訴。
    理  由
甲、證據能力部分
一、本件認定事實所引用之桃園縣政府警察局龍潭分局搜索扣押
    筆錄、扣押物品目錄表、扣押物品收據、刑案現場照片、內
    政部警政署刑事警察局99年4 月1 日刑鑑字第0990038170號
    鑑定書、內政部警政署刑事警察局99年7 月1 日刑鑑字第09
    90084533號函、內政部99年7 月29日內授警字第0990871508
    號函，及扣案之口徑12GAUGE 之制式霰彈1 顆、由口徑12GA
    UGE 制式霰彈換裝金屬彈丸而成之非制式霰彈1 顆、由金屬
    彈殼及多顆直徑6mm 金屬彈丸組合而成之非制式子彈1 顆、
    土造金屬槍管1 支、土造金屬槍身1 支（含土造金屬撞針1
    個）、土造金屬扳機1 個、木質槍托1 個、自製槍機組（金
    屬塊）1 個、斜口鉗1 支、喜得釘工業用底火122 顆、鋼珠
    1 瓶、火藥1 個、槍械雜誌2 本、製槍草圖1 張、砂輪機1
    臺、避震墊1 片、大型固定夾1 個、小型固定夾1 個、切臺
    1 個、挫刀2 支、歪嘴鉗1 支、手載固定夾2 個、游標尺1
    支、彈簧12個、鑽孔機1 臺、手握砂輪機1 具、鑽頭12支、
    老虎鉗1 支、尖嘴鉗1 支、活動板手1 支、十字起子1 支、
    一字起子1 支、手握電動起子2 支、無縫鋼管（金屬管）1
    支等證據，檢察官、被告及其辯護人並未主張排除前開書證
    、物證之證據能力，且迄於本院言詞辯論終結前均未表示異
    議，本院審酌前開書證、物證並無證據證明係公務員違背法
    定程序所取得，「書證部分」復無刑事訴訟法第159 條之4
    之顯有不可信之情況與不得作為證據之情形，本件認定事實
    所引用之上開證據，均認為有證據能力。
乙、認定犯罪事實之依據及理由
一、上揭犯罪事實，業據被告甲○○於警詢、檢察官訊問時及本
    院審理中坦承不諱，此外復有如附表一編號一至四、附表二
    、附表三編號一至十七所示之物扣案可稽，並有桃園縣政府
    警察局龍潭分局搜索扣押筆錄、扣押物品目錄表、扣押物品
    收據、刑案現場照片等件在卷可考。又被告甲○○為警查獲
    當時，經警扣得其於事實欄一、（一）所示時、地拾得並持
    有之子彈2 顆，經送鑑結果，其中1 顆為口徑12GAUGE 之制
    式霰彈，經試射，可擊發，認具殺傷力；另1 顆為由口徑12
    GAUGE 制式霰彈換裝金屬彈丸而成之非制式霰彈，經試射，
    可擊發，認具殺傷力，此有內政部警政署刑事警察局99年4
    月1 日刑鑑字第0990038170號鑑定書1 份在卷可參；被告甲
    ○○為警查獲當時，經警扣得其於事實欄一、（二）所示時
    、地製造之自製子彈1 顆，經送鑑結果，認係由金屬彈殼及
    多顆直徑6mm 金屬彈丸組合而成之非制式子彈，經試射，無
    法擊發，認不具殺傷力，此亦有內政部警政署刑事警察局99
    年4 月1 日刑鑑字第0990038170號鑑定書1 份附卷足憑；被
    告甲○○為警查獲當時，經警扣得之「槍管（自製長管）」
    1 支，經送內政部警政署刑事警察局鑑驗結果，認分別為附
    表二所示之土造金屬槍管、土造金屬槍身（內含土造金屬撞
    針）、土造金屬扳機及附表三編號一所示之木質槍托，此有
    內政部警政署刑事警察局99年7 月1 日刑鑑字第0990084533
    號函1 份在卷可稽，其中如附表二所示之零件，均屬內政部
    86年11月24日臺（86）內警字第8670683 號公告之槍枝主要
    組成零件，此有內政部99年7 月29日內授警字第0990871508
    號函1 份附卷可憑。另按所謂製造包括創製、改造、組合、
    混合、化合等行為在內，已損壞之零件加以修理亦屬製造，
    改造行為亦屬製造行為之一種（最高法院86年度臺上字第75
    58號判決意旨參照），是被告甲○○於事實欄一、（二）所
    示時、地，以AB膠黏合充為子彈外殼之鋁管、充為底火座之
    墊片及底火座金屬，並在子彈內裝填底火、鋼珠、火藥而創
    製、組合之，以此方式製作由金屬彈殼及多顆直徑6mm 金屬
    彈丸組合而成之非制式子彈1 顆；於事實欄一、（三）所示
    時、地，以砂輪機研磨、電焊機焊接、切臺裁切、鐵鎚敲擊
    、銼刀銼磨、鋸子及砂紙削磨之方式，創製並組合土造金屬
    槍管、土造金屬槍身（含土造金屬撞針）、木質槍托、自製
    槍機組（金屬塊）等物，以此方式製作可發射子彈具殺傷力
    之槍枝，此舉均屬於製造行為無訛。綜上足認被告甲○○前
    揭任意性自白與事實相符，應堪採信。綜上所述，本件事證
    明確，被告甲○○犯行洵堪認定，應予依法論罪科刑。
二、核被告甲○○於事實欄一、（一）所為，係犯槍砲彈藥刀械
    管制條例第12條第4 項未經許可持有子彈罪；於事實欄一、
    （二）所為，係犯槍砲彈藥刀械管制條例第12條第5 項、第
    1 項未經許可製造子彈未遂罪；於事實欄一、（三）所為，
    係犯槍砲彈藥刀械管制條例第8 條第5 項、第1 項之未經許
    可製造可發射子彈具有殺傷力之槍枝未遂罪。又被告甲○○
    製造屬於槍枝主要組成零件之如附表二編號一、編號二所示
    土造金屬槍管、土造金屬槍身（內含土造金屬撞針），及持
    有屬於槍枝主要組成零件之如附表二編號三所示土造金屬扳
    機，係欲供其於事實欄一、（三）所示時、地製造可發射子
    彈具有殺傷力之槍枝所用，為製造上開槍枝之階段行為，不
    另論以槍砲彈藥刀械管制條例第13條第1 項製造槍枝主要組
    成零件罪及同條第4 項持有槍枝主要組成零件罪。被告甲○
    ○於事實欄一、（二）所示時、地，業已著手實行製造子彈
    之犯行，然因該子彈嗣經送鑑試射，無法擊發，認不具殺傷
    力，而未能遂行犯罪；又於事實欄一、（三）所示犯行，業
    已著手實行製造可發射子彈具有殺傷力之槍枝犯行，惟因未
    及組裝為成品即為警查獲，而未能遂行犯罪，是均為未遂犯
    ，爰依刑法第25條第2 項之規定，各按既遂犯之刑減輕之。
    另被告甲○○係於98年9 月間接近中秋節（經查該年中秋節
    為98年10月3 日）前之某日，在其位於桃園縣中壢市○○路
    445 巷27 1弄51號102 室住處內，以如事實欄一、（二）所
    示之工具及方式製造子彈；另於製造子彈完畢後約半年後之
    某日，始再於其位於上址之住處內，以如事實欄一、（三）
    所示之工具及方式製造槍枝，此均據被告甲○○於本院審理
    中供承明確，是兩者製造之時間顯已相隔半年而差距甚遠，
    且製造工具、手段等態樣均屬不同，是殊無從認事實欄一、
    （二）所示製造子彈及事實欄一、（三）所示製造槍枝之犯
    行，係被告甲○○以一行為所犯。是被告甲○○所犯上開未
    經許可持有子彈罪、未經許可製造子彈未遂罪、未經許可製
    造可發射子彈具有殺傷力之槍枝未遂罪，犯意個別、行為互
    殊，應予分論併罰。公訴意旨認被告甲○○係以一行為觸犯
    未經許可製造子彈未遂罪及未經許可製造可發射子彈具有殺
    傷力之槍枝未遂罪，而為想像競合犯，應僅從一重之未經許
    可製造可發射子彈具有殺傷力之槍枝未遂罪處斷云云，容有
    誤會，應予更正。爰審酌具有殺傷力之槍枝及子彈均係屬高
    度危險之物品，非經主管機關許可，不得擅自製造、持有，
    被告甲○○漠視法令，非僅拾得具殺傷力之子彈而持有之，
    甚且自行製造具有殺傷力之槍枝、子彈，對社會治安及他人
    身體、生命安全潛藏之危害甚鉅，惟念其犯後坦承不諱、態
    度尚佳，並其犯罪動機、目的、手段等一切情狀，分別量處
    如主文所示之刑，復就宣告之罰金刑部分諭知易服勞役之折
    算標準，及定其應執行之刑。
三、沒收部分
（一）如附表一編號一所示斜口鉗1 支、編號五所示AB膠1 條，
      均屬被告甲○○所有供犯本件事實欄一、（二）所示製造
      子彈犯行所用之物；如附表一編號二、編號三、編號四所
      示喜得釘工業用底火122 顆、鋼珠1 瓶、火藥1 個，均屬
      被告甲○○所有預備供犯本件事實欄一、（二）所示製造
      子彈犯行所用之物，業據被告甲○○於本院審理中坦認在
      卷，而附表一編號五所示AB膠1 條雖未扣案，惟並無證據
      證明業已滅失，是如附表一所示之物，爰均依刑法第38條
      第1 項第2 款之規定，於被告甲○○所犯未經許可製造子
      彈罪所宣告之主刑項下宣告沒收。
（二）扣案如附表二所示土造金屬槍管1 支、土造金屬槍身1 支
      （含土造金屬撞針1 個）、土造金屬扳機1 個，均為槍枝
      之主要組成零件，均屬違禁物，應依刑法第38條第1 項第
      1 款之規定，於被告甲○○所犯未經許可製造可發射子彈
      具有殺傷力之槍枝罪所宣告之主刑項下宣告沒收。
（三）如附表三編號一、編號二所示木質槍托、自製槍機組（金
      屬塊），經送鑑結果均非屬槍枝主要組成零件，此有內政
      部警政署刑事警察局99年7 月1 日刑鑑字第0990084533號
      函、內政部99年7 月29日內授警字第0990871508號函各1
      份附卷可參，是非屬違禁物，惟仍均屬被告甲○○所有犯
      本件事實欄一、（三）所示製造槍枝犯行所生之物。如附
      表三編號三至編號十所示之槍械雜誌2 本、製槍草圖1張
      、砂輪機1 臺、避震墊1 片、大型固定夾1 個、小型固定
      夾1 個、切臺1 個、挫刀2 支及附表三編號十八、編號十
      九所示之砂紙1 張、鐵鎚1 支，均屬被告甲○○所有供犯
      本件事實欄一、（三）所示製造槍枝犯行所用之物；附表
      三編號十一至編號十七所示之歪嘴鉗1 支、手載固定夾2
      個、游標尺1 支、彈簧12個、鑽孔機1 臺、手握砂輪機1
      具、鑽頭12支，均屬被告甲○○所有預備供犯事實欄一、
      （三）所示製造槍枝犯行所用之物，業據被告甲○○於本
      院審理中坦承在卷，而附表三編號十八、編號十九所示砂
      紙1 張及鐵鎚1 支雖未扣案，惟並無證據證明業已滅失，
      是如附表三所示之物，爰分別依刑法第38條第1 項第2 款
      、第3 款之規定，於被告甲○○所犯未經許可製造可發射
      子彈具有殺傷力之槍枝罪所宣告之主刑項下宣告沒收。
（四）被告甲○○於事實欄一、（一）所示時、地拾得之口徑12
      GAUGE 之制式霰彈1 顆、由口徑12GA UGE制式霰彈換裝金
      屬彈丸而成之非制式霰彈1 顆，及於事實欄一、（二）所
      示時、地製造之由金屬彈殼及多顆直徑6mm 金屬彈丸組合
      而成之非制式子彈1 顆，因業經試射擊發，剩餘彈殼、彈
      頭，不再具有子彈功能，已非違禁物（最高法院94年臺上
      字第3195號判決意旨參照），爰均不予宣告沒收。
（五）扣案如附表四所示之老虎鉗1 支、尖嘴鉗1 支、活動板手
      1 支、十字起子1 支、一字起子1 支、手握電動起子2 支
      、無縫鋼管（金屬管）1 支，均與本案事實欄一、（一）
      、（二）、（三）所示犯行無關，業據被告甲○○陳明在
      卷；又如附表四編號七所示無縫鋼管（金屬管）1 支，經
      送鑑結果非屬槍枝主要組成零件，此有內政部警政署刑事
      警察局99年7 月1 日刑鑑字第0990084533號函、內政部99
      年7 月29日內授警字第0990871508號函各1 份附卷可參，
      是亦非屬違禁物，是扣案如附表四所示之物均不予宣告沒
      收。
據上論斷，應依刑事訴訟法第299 條第1 項前段，槍砲彈藥刀械
管制條例第8 條第1 項、第5 項、第12條第1 項、第4 項、第5
項，刑法第11條前段、第25條第2 項、第42條第3 項、第51條第
5 款、第7 款、第38條第1 項第1 款、第2 款、第3 款，判決如
主文。
本案經檢察官吳美文到庭執行職務。
中    華    民    國    99    年    9     月    2     日
                  刑事第十一庭審判長法  官  蔡榮澤
                                    法  官  吳宗航
                                    法  官  林蕙芳
以上正本證明與原本無異。
如不服本判決應於收受判決後10日內向本院提出上訴書狀，並應
敘述具體理由。其未敘述上訴理由者，應於上訴期間屆滿後20日
內向本院補提理由書( 均須按他造當事人之人數附繕本) 「切勿
逕送上級法院」。
                                    書記官  莊凱男
中    華    民    國    99    年    9     月    13    日
附表一：
┌──┬─────────┬───┬──────────┐
│編號│物品名稱          │數量  │備註                │
├──┼─────────┼───┼──────────┤
│ 一 │斜口鉗            │1支   │被告甲○○所有供犯本│
│    │                  │      │件事實欄一、（二）所│
│    │                  │      │示製造子彈犯行所用之│
│    │                  │      │物。                │
├──┼─────────┼───┼──────────┤
│ 二 │喜得釘工業用底火  │122 顆│被告甲○○所有預備供│
├──┼─────────┼───┤犯本件事實欄一、（二│
│ 三 │鋼珠（金屬彈珠）  │1瓶   │）所示製造子彈犯行所│
├──┼─────────┼───┤用之物。            │
│ 四 │火藥              │1個   │                    │
├──┼─────────┼───┼──────────┤
│ 五 │AB膠              │1條   │1.被告甲○○所有供犯│
│    │                  │      │本件事實欄一、（二）│
│    │                  │      │所示製造子彈犯行所用│
│    │                  │      │之物。              │
│    │                  │      │2.未扣案。          │
└──┴─────────┴───┴──────────┘
附表二：
┌──┬─────────┬───┬──────────┐
│編號│扣案物名稱        │數量  │備註                │
├──┼─────────┼───┼──────────┤
│ 一 │土造金屬槍管      │1支   │均屬內政部86年11月24│
├──┼─────────┼───┤日臺（86）內警字第86│
│ 二 │土造金屬槍身（內含│1組   │70683 號公告之槍砲主│
│    │土造金屬撞針）    │      │要組成零件，均屬違禁│
├──┼─────────┼───┤物。                │
│ 三 │土造金屬扳機      │1個   │                    │
└──┴─────────┴───┴──────────┘
附表三：
┌──┬─────────┬───┬──────────┐
│編號│物品名稱          │數量  │備註                │
├──┼─────────┼───┼──────────┤
│ 一 │木質槍托          │1個   │被告甲○○所有犯本件│
├──┼─────────┼───┤事實欄一、（三）所示│
│ 二 │自製槍機組（金屬塊│1個   │製造槍枝犯行所生之物│
│    │）                │      │。                  │
├──┼─────────┼───┼──────────┤
│ 三 │槍械雜誌          │2本   │被告甲○○所有供犯本│
├──┼─────────┼───┤件事實欄一、（三）所│
│ 四 │製槍草圖          │1張   │示製造槍枝犯行所用之│
├──┼─────────┼───┤物。                │
│ 五 │砂輪機            │1臺   │                    │
├──┼─────────┼───┤                    │
│ 六 │避震墊            │1片   │                    │
├──┼─────────┼───┤                    │
│ 七 │大型固定夾        │1個   │                    │
├──┼─────────┼───┤                    │
│ 八 │小型固定夾        │1個   │                    │
├──┼─────────┼───┤                    │
│ 九 │切臺              │1個   │                    │
├──┼─────────┼───┤                    │
│ 十 │挫刀              │2支   │                    │
├──┼─────────┼───┼──────────┤
│十一│歪嘴鉗            │1支   │被告甲○○所有預備供│
├──┼─────────┼───┤犯本件事實欄一、（三│
│十二│手載固定夾        │2個   │）所示製造槍枝犯行所│
├──┼─────────┼───┤用之物。            │
│十三│游標尺            │1支   │                    │
├──┼─────────┼───┤                    │
│十四│彈簧              │12個  │                    │
├──┼─────────┼───┤                    │
│十五│鑽孔機            │1臺   │                    │
├──┼─────────┼───┤                    │
│十六│手握砂輪機        │1具   │                    │
├──┼─────────┼───┤                    │
│十七│鑽頭              │12支  │                    │
├──┼─────────┼───┼──────────┤
│十八│砂紙              │1張   │1.被告甲○○所有供犯│
├──┼─────────┼───┤本件事實欄一、（三）│
│十九│鐵鎚              │1支   │所示製造槍枝犯行所用│
│    │                  │      │之物。              │
│    │                  │      │2.均未扣案。        │
└──┴─────────┴───┴──────────┘
附表四：
┌──┬─────────┬───┬──────────┐
│編號│扣案物名稱        │數量  │備註                │
├──┼─────────┼───┼──────────┤
│ 一 │老虎鉗            │1支   │與本案無關。        │
├──┼─────────┼───┤                    │
│ 二 │尖嘴鉗            │1支   │                    │
├──┼─────────┼───┤                    │
│ 三 │活動板手          │1支   │                    │
├──┼─────────┼───┤                    │
│ 四 │十字起子          │1支   │                    │
├──┼─────────┼───┤                    │
│ 五 │一字起子          │1支   │                    │
├──┼─────────┼───┤                    │
│ 六 │手握電動起子      │2支   │                    │
├──┼─────────┼───┼──────────┤
│ 七 │無縫鋼管（金屬管）│1支   │鑑定結果為金屬管，非│
│    │                  │      │屬槍枝主要組成零件，│
│    │                  │      │且與本案無關。      │
└──┴─────────┴───┴──────────┘
附錄法條：
槍砲彈藥刀械管制條例第8條
未經許可，製造、販賣或運輸鋼筆槍、瓦斯槍、麻醉槍、獵槍、
空氣槍或第 4 條第 1 項第 1 款所定其他可發射金屬或子彈具
有殺傷力之各式槍砲者，處無期徒刑或 5 年以上有期徒刑，併
科新臺幣 1 千萬元以下罰金。
未經許可，轉讓、出租或出借前項所列槍枝者，處 5 年以上有
期徒刑，併科新臺幣 1 千萬元以下罰金。
意圖供自己或他人犯罪之用，而犯前二項之罪者，處無期徒刑或
 7 年以上有期徒刑，併科新臺幣 1 千萬元以下罰金。
未經許可，持有、寄藏或意圖販賣而陳列第 1 項所列槍枝者，
處 3 年以上10 年以下有期徒刑，併科新臺幣 700 萬元以下罰
金。
第 1 項至第 3 項之未遂犯罰之。
槍砲彈藥刀械管制條例第12條
未經許可，製造、販賣或運輸子彈者，處 1 年以上 7 年以下有
期徒刑，併科新台幣 500 萬元以下罰金。
未經許可，轉讓、出租或出借子彈者，處 6 月以上 5 年以下有
期徒刑，併科新台幣 300 萬元以下罰金。
意圖供自己或他人犯罪之用，而犯前二項之罪者，處 3 年以上
10 年以下有期徒刑，併科新台幣 700 萬元以下罰金。
未經許可，持有、寄藏或意圖販賣而陳列子彈者，處 5 年以下
有期徒刑，併科新台幣 300 萬元以下罰金。
第 1 項至第 3 項之未遂犯罰之。

司法院資訊處製作；財團法人民間司法改革基金會備份。
